zh-TW: 電子器材 > 電子配件 > 電腦元件 > I/O 卡和轉接器 > 電腦介面卡/轉接器: FireWire 介面卡與轉接器; 串列埠與並列埠卡與轉接器; Thunderbolt 介面卡與轉接器; USB 擴充卡與轉接器
ro-RO: Electronice > Accesorii electronice > Componente calculatoare > Carduri și adaptoare I/O > Carduri și adaptoare de interfață pentru computer: Plăci și adaptoare de interfață FireWire; Plăci și adaptoare seriale și paralele; Plăci și adaptoare de interfață Thunderbolt; Plăci și adaptoare de expansiune USB
cs: Elektronika > Elektronika – příslušenství > Počítačové komponenty > Rozšiřující počítačové karty > Karty rozhraní a adaptéry pro počítače: Karty a adaptéry rozhraní FireWire; Sériové a paralelní karty a adaptéry; Karty a adaptéry rozhraní Thunderbolt; USB rozšiřující karty a adaptéry
hr-HR: Elektronika > Pribor za elektroniku > Računalne komponente > I/O kartice i adapteri > Kartice i adapteri za računalno sučelje: Kartice sučelja i adapteri FireWire; Serijske i paralelne kartice i adapteri; Kartice sučelja i adapteri Thunderbolt; USB kartice za proširenje i adapteri
vi: Thiết bị điện tử > Phụ kiện thiết bị điện tử > Linh kiện máy tính > Thẻ đầu vào/đầu ra và bộ điều hợp > Thẻ & Bộ chuyển đổi giao diện máy tính: Thẻ và bộ chuyển đổi giao diện FireWire; Thẻ và bộ chuyển đổi nối tiếp và song song; Thẻ và bộ chuyển đổi giao diện Thunderbolt; Thẻ và bộ chuyển đổi mở rộng USB
tr: Elektronik > Elektronik Alet Aksesuarları > Bilgisayar Bileşenleri > Bilgisayar Genişletme Kartları > Bilgisayar Arabirim Kartları ve Adaptörleri: FireWire Arayüz Kartları ve Adaptörleri; Seri ve Paralel Kartlar ve Adaptörler; Thunderbolt Arayüz Kartları ve Adaptörleri; USB Genişletme Kartları ve Adaptörleri
es: Electrónica > Accesorios electrónicos > Componentes para computadoras > Tarjetas de expansión para computadoras > Adaptadores y tarjetas de interfaz de red: Tarjetas adaptadoras FireWire; Tarjetas y adaptadores serie y paralelo; Tarjetas adaptadoras Thunderbolt; Tarjetas y adaptadores de expansión USB
hu: Elektronika > Elektronikai kiegészítők > Számítógép-komponensek > I/O kártyák és adapterek > Számítógépes interfészkártyák és adapterek: FireWire-interfészkártyák és -adapterek; Soros és párhuzamos kártyák és adapterek; Thunderbolt-interfészkártyák és -adapterek; USB-bővítőkártyák és -adapterek
pl: Elektronika > Akcesoria elektroniczne > Elementy komputera > Karty i adaptery I/O > Karty i adaptery do komputerów: Karty i adaptery interfejsu FireWire; Karty i adaptery szeregowe i równoległe; Karty i adaptery interfejsu Thunderbolt; Karty rozszerzeń USB i adaptery
sv: Elektronik > Elektroniktillbehör > Datorkomponenter > I/O-kort och adaptrar > Gränssnittskort och adaptrar för datorer: FireWire-gränssnittskort och adaptrar; Seriella och parallellkort och adaptrar; Thunderbolt-gränssnittskort och adaptrar; USB-expansionskort och adaptrar
ko: 전자기기 > 전자기기 부대용품 > 컴퓨터 구성품 > 입출력 카드/어댑터 > 컴퓨터 인터페이스 카드/어댑터: FireWire 인터페이스 카드 및 어댑터; 시리얼 및 패러렐 카드 및 어댑터; 썬더볼트 인터페이스 카드 및 어댑터; USB 확장 카드 및 어댑터
pt-PT: Eletrónica > Acessórios eletrónicos > Componentes informáticos > Adaptadores e cartões de E/S > Adaptadores e cartões de interface de computador: Placas e adaptadores de interface firewire; Placas e adaptadores série e paralelo; Placas e adaptadores de interface thunderbolt; Placas e adaptadores de expansão USB
da: Elektronik > Elektronik – tilbehør > Computerkomponenter > I/O-kort og -adaptere > Grænsefladekort- og adaptere til computer: FireWire-grænsefladekort og -adaptere; Serielle og parallelle kort og adaptere; Thunderbolt-grænsefladekort og -adaptere; USB-udvidelseskort og -adaptere
nl: Elektronica > Accessoires voor elektronica > Computeronderdelen > Computeruitbreidingskaarten > Interfacekaarten en adapters voor computers: FireWire interface kaarten en adapters; Seriële en parallelle kaarten en adapters; Thunderbolt interface kaarten en adapters; USB uitbreidingskaarten en adapters
pt-BR: Eletrônicos > Acessórios para eletrônicos > Componentes para computador > Placas de expansão para computadores > Adaptadores e cartões de interface para computador: Placas e adaptadores de interface FireWire; Placas e adaptadores seriais e paralelos; Placas e adaptadores de interface Thunderbolt; Placas e adaptadores de expansão USB
th: อิเล็กทรอนิกส์ > อุปกรณ์อิเล็กทรอนิกส์ > ส่วนประกอบคอมพิวเตอร์ > การ์ด I/O และอะแดปเตอร์ > การ์ดและอะแดปเตอร์อินเทอร์เฟซของคอมพิวเตอร์: การ์ดและอะแดปเตอร์อินเตอร์เฟส FireWire; การ์ดและอะแดปเตอร์ Serial และ Parallel; การ์ดและอะแดปเตอร์อินเตอร์เฟส Thunderbolt; การ์ดขยายและอะแดปเตอร์ USB
bg-BG: Електроника > Аксесоари за електроника > Компютърни компоненти > I/O карти и адаптери > Компютърни интерфейсни карти и адаптери: FireWire интерфейсни карти и адаптери; Серийни и паралелни интерфейси и адаптери; Thunderbolt интерфейсни карти и адаптери; USB разширителни карти и адаптери
ru: Электроника > Аксессуары для электроники > Компьютерные компоненты > Платы расширения > Интерфейсные платы для компьютеров: Интерфейсные карты и адаптеры FireWire; Последовательные и параллельные карты и адаптеры; Интерфейсные карты и адаптеры Thunderbolt; Карты расширения и адаптеры USB
en: Electronics > Electronics Accessories > Computer Components > I/O Cards & Adapters > Computer Interface Cards & Adapters: FireWire Interface Cards & Adapters; Serial & Parallel Cards & Adapters; Thunderbolt Interface Cards & Adapters; USB Expansion Cards & Adapters
it: Elettronica > Accessori dispositivi elettronici > Componenti per computer > Schede di espansione per computer > Adattatori e schede di interfaccia per PC: Schede e adattatori di interfaccia FireWire; Schede e adattatori seriali e paralleli; Schede e adattatori di interfaccia Thunderbolt; Schede e adattatori di espansione USB
de: Elektronik > Elektronisches Zubehör > Computerkomponenten > Computer-Steckkarten > Computer-Steckkarten & -Adapter: FireWire-Schnittstellenkarten und -Adapter; Serielle und parallele Karten und Adapter; Thunderbolt-Schnittstellenkarten und -Adapter; USB-Erweiterungskarten und -Adapter
zh-CN: 电子产品 > 电子配件 > 计算机组件 > I/O卡与适配器 > 计算机接口卡/适配器: FireWire 接口卡和适配器; 串并口卡和适配器; 雷电接口卡和适配器; USB 扩展卡和适配器
fi: Elektroniikka > Sähkötarvikkeet > Tietokonekomponentit > I/O-kortit ja -muuntimet > Tietokoneen verkkokortit ja muuntimet: FireWire-liitäntäkortit ja -sovittimet; Sarja- ja rinnakkaiskortit ja -sovittimet; Thunderbolt-liitäntäkortit ja -sovittimet; USB-laajennuskortit ja -sovittimet
ja: 電子機器 > 電気製品関連用品・PC周辺機器 > PC部品・周辺機器 > PC拡張カード > PCインターフェースカード・アダプター: FireWireインターフェースカード・アダプター; シリアル・パラレルカード・アダプター; Thunderboltインターフェースカード・アダプター; USB拡張カード・アダプター
nb: Elektronikk > Elektronikktilbehør > Datamaskinkomponenter > I/O-kort og adaptere > Grensesnittkort og adaptere for datamaskiner: FireWire-grensesnittkort og -adaptere; Serie- og parallellkort og -adaptere; Thunderbolt-grensesnittkort og -adaptere; USB-ekspansjonskort og -adaptere
sk-SK: Elektronika > Elektronické príslušenstvo > Počítačové komponenty > I/O karty a adaptéry > Karty a adaptéry počítačového rozhrania: FireWire rozhraniové karty a adaptéry; Sériové a paralelné karty a adaptéry; Thunderbolt rozhraniové karty a adaptéry; USB rozširujúce karty a adaptéry
sl-SI: Elektronika > Elektronski dodatki > Računalniške komponente > Vhodno-izhodne kartice in adapterji > Kartice in adapterji za računalniške vmesnike: FireWire vmesniške kartice in adapterji; Serijske in vzporedne kartice in adapterji; Thunderbolt vmesniške kartice in adapterji; USB razširitvene kartice in adapterji
el: Ηλεκτρονικά > Αξεσουάρ ηλεκτρονικών συσκευών > Εξαρτήματα υπολογιστή > Κάρτες και προσαρμογείς I/O > Κάρτες & προσαρμογείς διεπαφής υπολογιστή: Κάρτες και προσαρμογείς διεπαφής FireWire; Κάρτες και προσαρμογείς Serial & Parallel; Κάρτες και προσαρμογείς διεπαφής Thunderbolt; Κάρτες και προσαρμογείς επέκτασης USB
fr: Appareil électronique > Accessoires électroniques > Composants d’ordinateur > Cartes et adaptateurs d’E/S > Cartes et adaptateurs d’interface pour ordinateurs: Cartes et adaptateurs d’interface FireWire; Cartes et adaptateurs série et parallèle; Cartes et adaptateurs d’interface Thunderbolt; Cartes et adaptateurs d’extension USB
lt-LT: Elektronika > Elektronikos priedai > Kompiuterių komponentai > Įvesties / išvesties plokštės ir adapteriai > Kompiuterių sąsajos plokštės ir adapteriai: FireWire sąsajos plokštės ir adapteriai; Nuosekliųjų ir lygiagrečiųjų sąsajų plokštės ir adapteriai; Thunderbolt sąsajos plokštės ir adapteriai; USB plėtimo plokštės ir adapteriai